臺灣基隆地方法院刑事判決　　　　　　　 96年度訴字第715號
公　訴　人　臺灣基隆地方法院檢察署檢察官
被　　　告　乙○○
上列被告因偽造文書等案件，經檢察官提起公訴（96年度撤緩偵
字第5 號），被告並為有罪陳述，本院合議庭乃裁定由受命法官
獨任以簡式審判程序進行審理，並判決如下：
    主  文
乙○○行使偽造私文書，足以生損害於他人，處有期徒刑月，
如易科罰金以銀元佰元即新臺幣玖佰元折算壹日，減為有期徒
刑壹月又拾伍日，如易科罰金以銀元佰元即新臺幣玖佰元折算
壹日。如附表二所示之仿冒商品均沒收。
    事  實
一、乙○○明知如附表一所示之商標名稱及圖樣，業經上煬有限
    公司（以下簡稱「上煬公司」）指定使用於蝦餅等如附表一
    所示各類商品，並向主管機關經濟部中央標準局（現已改制
    為智慧財產局）申請註冊，經核准登記而受有我國商標法之
    保護，其各該商標專用權期限（包括各該延展專用期間）亦
    未屆至，任何人未經商標專用權人即上煬公司之同意或授權
    ，不得於同一或同類商品，使用相同或近似於此等之註冊商
    標，或明知為上開商品而仍為販賣；復明知如附表二所示之
    「錫罐裝」馬努拉蝦餅，均係未經上開商標專用權人同意，
    即擅自於同一商品（蝦餅）使用如附表一所示相同商標，而
    足以使相關消費者產生混淆誤認之仿冒商品，且其各該錫罐
    外觀，並均經以中文標示「上煬公司名稱暨其地址、服務電
    話」等足以使消費者誤認其確係前揭商標專用權人代理泰國
    製造商Mandra Food Industry Co.,LTD在臺獨家販售之私文
    書，詳如附表二之所示。乃乙○○為圖銷售營利，竟萌生販
    賣附表二所示仿冒商品暨行使偽造私文書之犯意，先於民國
    93年間，經由不詳管道，在泰國地區，意圖營利而販入如附
    表二所示之仿冒商品1800罐（經分裝為150 箱：每箱12罐，
    每罐毛重110 公克）；繼而向不知情之友人黃世東借用「傳
    貿實業股份有限公司」名義，於93年8 月29日，以「YM CON
    TAINER」輪船V.7Y02N 航次，自泰國地區，運送內載如附表
    二所示仿冒商品1800罐之貨櫃1 只（櫃號CLOU0000000 ）進
    入臺灣地區，進儲於基隆第三貨櫃場，隨即委請不知情之全
    泰報關行，於93年8 月30日，向財政部基隆關稅局投單報關
    （報關單號碼：AA/93/4604/5020 ），以此方式意圖販賣而
    輸入如附表二所示之仿冒商品。其後，復於94年3 月31日，
    以每箱12罐、每罐新臺幣（下同）25元（即每箱300 元）之
    售價，借用「傳貿實業股份有限公司」名義，將上開「錫罐
    裝」馬努拉蝦餅之其中420 罐（35箱），販賣予不知情之高
    芳貿易有限公司（負責人：蘇蔡雪放），藉此而意圖營利販
    賣如附表二所示彷冒商品暨行使各該錫罐外觀經以中文標示
    「上煬公司名稱暨其地址、服務電話」之偽造私文書，侵害
    上煬公司之商標專用權，並足以生損害於上煬公司。
二、茲以上煬公司於94年3 月間，查知高芳貿易有限公司所陳列
    、販售之「錫罐裝」馬努拉蝦餅，俱屬侵害其商標專用權之
    彷冒商品，遂即訴請偵辦；嗣檢察官循線查悉上情，經考量
    「乙○○所犯核屬刑事訴訟法第二百五十三條之一第一項所
    列案件，尤以業與上煬公司達成和解、犯後態度良好」，遂
    於95年10月2 日，以95年度偵字第4180號對乙○○為緩起訴
    處分（期間自95年11月6 日起，至97年11月5 日止）；乙○
    ○並已履行「向財團法人喜憨兒社會福利基金會支付30,000
    元」之命令。乃上開緩起訴期間猶未屆滿，乙○○又因緩起
    訴處分前，故意犯罪（違反藥事法）而受有期徒刑四月之宣
    告；檢察官遂依刑事訴訟法第二百五十三條之三第一項第二
    款規定，以96年度撤緩字第5 號撤銷上開緩起訴處分，並經
    臺灣高等法院檢察署以96年度上聲議字第1111號駁回乙○○
    之再議聲請而告確定。
三、案經上煬公司訴由臺灣基隆地方法院檢察署檢察官偵查起訴
    。
    理  由
壹、程序事項
    查本案被告乙○○所犯者非為死刑、無期徒刑、最輕本刑為
    三年以上有期徒刑之罪或高等法院管轄第一審案件，其於準
    備程序進行中，先就被訴事實為有罪之陳述，經告知其簡式
    審判程序之旨，並聽取公訴人、被告之意見後，本院業已依
    刑事訴訟法第二百七十三條之一第一項規定，裁定由受命法
    官獨任以簡式審判程序進行本案之審理。
貳、實體事項
一、證據能力
    「被告以外之人於審判外之言詞或書面陳述，除法律有規定
    者外，不得作為證據」之規定，於法院以簡式審判程序處刑
    者，不適用之。刑事訴訟法第一百五十九條第二項前段定有
    明文。乃不受傳聞證據法則拘束之例外性規定。準此，本案
    相關證人於審判外之言詞或書面陳述，倘查無不得作為本案
    審判依據之其他情事，復業經本院踐行證據調查之合法程序
    ，就令係屬審判外之陳述，核其亦可據為本案審判之證據。
    合先指明。
二、事實認定
    上開事實業據被告乙○○於本院審理時坦承無誤，並經證人
    （告訴代理人）龔明湘於檢察事務官詢問時；證人蘇蔡雪放
    於檢察官偵訊時證述明確，且有進口報單（報關單號碼：AA
    /93/4604/5020 ）、提單、裝箱單、「傳貿實業股份有限公
    司」統一發票、如附表一所示名稱、圖樣之商標註冊網路異
    動查詢資料、如附表二所示彷冒商品之採證照片（均影本，
    共7 張）等件在卷暨如附表二所示仿冒商品之其中3 罐（1
    罐係被告經由「傳貿實業股份有限公司」之負責人黃世東提
    交予檢察官；另2 罐則係告訴代理人龔明湘自行購買蒐證而
    提交予檢察事務官）扣案可佐。綜上，堪認被告於本院審理
    時之任意性自白，與事實相符，可以採信。從而，本案事證
    明確，被告如本判決事實欄所載之販賣仿冒商品暨行使偽造
    私文書等犯行，均堪認定。
三、論罪科刑：
  (一)按「未得商標權人或團體商標權人同意，有下列情形之一者
    ，處三年以下有期徒刑、拘役或科或併科新臺幣（下同）二
    十萬元以下罰金：一於同一商品或服務，使用相同之註冊商
    標或團體商標者。」「明知為前條商品而販賣、意圖販賣而
    陳列、輸出或輸入者，處一年以下有期徒刑、拘役或科或併
    科伍萬元以下罰金。」商標法第八十一條第一款、第八十二
    條規定甚明。次按刑法上之行使偽造（準）私文書罪，重在
    保護文書公共信用之利益，凡行為人提出偽造之（準）私文
    書，充作真正之文書，並對其內容有所主張，足以生損害於
    公眾或他人，即足成罪，至其行使之目的究否已達，則非所
    問。又行使偽造（準）私文書，其行使之時間，與相對人認
    識文書內容之時間，亦非必須一致。從而，行為人提出偽造
    之（準）私文書，以偽作真，對文書內容有所主張之行使行
    為，自不以明示之方法為限，亦不以行為人當面直接就文書
    內容有所主張使相對人認識為必要，祇要將該以偽作真之文
    書置於可得發生文書功能之狀態下，行為人主觀上既已認識
    相對人足以認為其對該文書權利義務等內容有所主張，並有
    意使其發生，或其發生不違背本意，即已屬對該文書內容有
    所主張之行使行為。查附表二所示彷冒商品之錫罐外觀，既
    均經以中文標示「上煬公司名稱暨其地址、服務電話」（詳
    如附表二之所示），而足可表彰如附表二所示彷冒商品之來
    源，則其一經出賣人對外販售，即已足可使買受人（消費者
    ）誤認所購入之彷冒蝦餅，確屬上煬公司代理泰國製造商Ma
    ndra FoodIndustry Co.,LTD 在臺所獨家販售！出賣人就此
    ，理應知之甚稔，則其販賣、交付，自係對買受人就該等文
    書有所主張。
  (二)核被告乙○○如本判決事實欄之所為，係犯商標法第八十二
    條之明知為未得商標權人同意，於同一商品，使用相同之註
    冊商標商品而販賣罪，及刑法第二百十六條、第二百十條之
    行使偽造私文書罪。被告意圖販賣而輸入如附表二所示彷冒
    商品之低度行為，應為販賣之高度行為所吸收，不另論罪。
    又被告行為後，刑法第三十三條第五款所定之法定罰金最低
    數額業有修正；茲依修正前刑法第三十三條第五款「罰金：
    （銀元）1 元以上。」暨現行法規所定貨幣單位折算新臺幣
    條例第二條所定折算比例而為換算，法定罰金最低額度本應
    為銀元1 元即新臺幣3 元。乃依修正後刑法第三十三條第五
    款規定，即「罰金：新臺幣1,000 元以上，以百元計算之。
    」法定罰金最低額度業已提高為新臺幣1,000 元。據此而為
    比較適用，修正後刑法第三十三條第五款之規定，顯然較不
    利於被告，本諸刑法第二條第一項所揭櫫之「從舊從輕」原
    則，首開商標法第八十二條，當仍應適用修正前刑法第三十
    三條第五款規定，以銀元1 元即新臺幣3 元為其所得宣告之
    法定罰金最低數額（最高法院95年度第八次刑事庭會議決議
    三(一)1.參照）。
  (三)按犯罪是否起訴，以起訴書所載事實為準，不以所引法條為
    唯一依據（最高法院64年臺非字第142 號判例意旨參照）。
    茲起訴書之犯罪事實既已敘及「被告販賣如附表二所示彷冒
    商品」之事實，雖其法條罪名僅略引商標法第八十二條之意
    圖販賣而輸入彷冒商品罪，而漏引同條之販賣彷冒商品罪，
    然仍應視被告販賣如附表二所示彷冒商品之犯行業經併為起
    訴。
  (四)被告於94年3 月31日，以每箱12罐、每罐新臺幣（下同）25
    元（即每箱300 元）之售價，販賣附表二所示彷冒商品之其
    中420 罐（35箱）予高芳貿易有限公司（負責人：蘇蔡雪放
    ），藉此方式意圖營利而販賣彷冒商品暨行使前揭彷冒商品
    錫罐外觀經以中文標示「上煬公司名稱暨其地址、服務電話
    」之偽造私文書，侵害上煬公司之商標專用權，並足以生損
    害於上煬公司，乃一行為同時觸犯構成要件不相同之法條罪
    名，為異種想像競合犯，應依刑法第五十五條規定，從一較
    重之刑法第二百十六條、第二百十條行使偽造私文書罪處斷
    。
  (五)本院審酌被告意圖營利而販賣仿冒商品暨行使偽造私文書之
    行為，不僅損害真正商標權利人之正常營收，對真正商標權
    利人之商譽亦有不良影響，嚴重缺乏尊重他人智慧財產權之
    觀念，惟慮及被告坦承犯行而表悔悟、戮力賠償告訴人上煬
    公司所受損害、已與告訴人達成和解之犯後態度，兼以被告
    雖因緩起訴處分前，故意犯罪（違反藥事法）而受有期徒刑
    四月之宣告，致遭撤銷其緩起訴之處分，並經檢察官向本院
    提起公訴（參見本判決事實欄二），然其業經履行「向財團
    法人喜憨兒社會福利基金會支付30,000元」之命令等一切情
    狀，量處如主文所示之刑。又被告行為後，刑法第四十一條
    規定亦併有修正。茲依修正前刑法第四十一條第一項前段規
    定：「犯最重本刑為五年以下有期徒刑以下之刑之罪，而受
    六個月以下有期徒刑或拘役之宣告，因身體、教育、職業、
    家庭之關係或其他正當事由，執行顯有困難者，得以一元以
    上三元以下折算一日，易科罰金」，暨修正前罰金罰鍰提高
    標準條例第二條前段規定（業因配合刑法修正而經公告刪除
    ）：「依刑法第四十一條易科罰金或第四十二條第二項易服
    勞役者，均就其原定數額提高為一百倍折算一日」，被告行
    為時之易科罰金折算標準，本應以銀元300 元折算1 日，經
    以現行法規所定貨幣單位折算新臺幣條例第二條規定之折算
    比例，換算其單位幣值為新臺幣，即應以新臺幣900 元折算
    1 日。較之95年7 月1 日修正施行之刑法第四十一條第一項
    前段規定：「犯最重本刑為五年以下有期徒刑以下之刑之罪
    ，而受六個月以下有期徒刑或拘役之宣告者，得以新臺幣一
    千元、二千元或三千元折算一日，易科罰金」，修正前之折
    算標準顯然較有利於被告，按諸首開說明，本件自以適用修
    正前刑法第四十一條第一項前段暨修正前罰金罰鍰提高標準
    條例第二條規定較有利於被告；爰依修正前刑法第四十一條
    第一項前段、修正前罰金罰鍰提高標準條例第二條、現行法
    規所定貨幣單位折算新臺幣條例第二條等規定，諭知如主文
    所示之易科罰金折算標準。
  (六)末以，犯罪在96年4 月24日以前者，除中華民國九十六年罪
    犯減刑條例第三條第一項所列各罪經宣告死刑、無期徒刑或
    逾有期徒刑一年六月之刑而應不予減刑以外，其經宣告之有
    期徒刑、拘役或罰金各應依中華民國九十六年罪犯減刑條例
    第二條第一項第三款減其刑期或金額二分之一。茲本案被告
    之犯罪時間，既係於96年4 月24日以前，尤以所犯法條罪名
    暨所受刑之宣告復俱無中華民國九十六年罪犯減刑條例第三
    條第一項所列各款規定之適用，是其當屬「應予減刑」之案
    件。爰依中華民國九十六年罪犯減刑條例第七條、第二條第
    一項第三款規定，就所宣告之有期徒刑減其刑期二分之一，
    併參酌法院辦理九十六年減刑案件應行注意事項所揭示意
    旨，於本判決之主文項下同時諭知其宣告刑及減得之刑。
  (七)末按刑罰法令關於沒收之規定，有採職權沒收主義與義務沒
    收主義。職權沒收，指法院就屬於被告所有，並供犯罪所用
    或因犯罪所得之物，仍得本於職權為斟酌沒收與否之宣告，
    例如刑法第三十八條第一項第二款、第三款、第三項前段等
    屬之。義務沒收，又可分為絕對義務沒收與相對義務沒收二
    者。前者指凡法條規定「不問屬於犯人與否，沒收之」者屬
    之，法院就此等之物，無審酌餘地，除已證明毀滅外，不問
    屬於犯人與否或有無查扣，均應沒收之，例如刑法第三十八
    條第一項第一款、第二百條、第二百零五條、第二百零九條
    、第二百十九條、第二百六十六條第二項、毒品危害防制條
    例第十八條第一項前段等屬之；後者，供犯罪所用或因犯罪
    所得，且以屬於被告所有者為限，始應予以沒收，例如毒品
    危害防制條例第十九條第一項前段、肅清煙毒條例第十三條
    第一項者是（最高法院89年度臺上字第5605號、93年度臺上
    字第2751號判決意旨參照）。查如附表二所示之仿冒商品18
    00罐，雖僅被告經由「傳貿實業股份有限公司」負責人黃世
    東提交予檢察官（1 罐）及告訴代理人龔明湘自行購買暨提
    交予檢察事務官（2 罐）之其中3 罐經依法扣案，且其中復
    查有業由高芳貿易有限公司向被告販入而一度上架陳列販賣
    之部分，然附表二所示之仿冒商品1800罐既均係被告犯商標
    法第八十二條之罪所販賣之商品，尤以本案亦查無積極證據
    足認其業遭毀滅，則不問屬於犯人與否，自仍應依商標法第
    八十三條之規定併予宣告沒收。
據上論斷，應依刑事訴訟法第二百七十三條之一第一項、第二百
九十九條第一項前段，商標法第八十二條、第八十三條，刑法第
十一條前段、第二條第一項、第二百十六條、第二百十條、第五
十五條、修正前刑法第四十一條第一項前段，修正前罰金罰鍰提
高標準條例第二條，現行法規所定貨幣單位折算新臺幣條例第二
條，中華民國九十六年罪犯減刑條例第二條第一項第三款、第七
條，判決如主文。
本案經檢察官甲○○到庭執行職務。
中　　華　　民　　國　　96　　年　　10　　月　　17　　日
                  刑事第四庭法  官  王慧惠
以上正本證明與原本無異。
如不服本判決應於收受本判決後10日內向本院提出上訴書狀，其
未敘述上訴理由者，並得於提起上訴後10日內向本院補提理由書
狀（均須按他造當事人之人數附繕本）「切勿逕送上級法院」。
中　　華　　民　　國　　96　　年　　10　　月　　17　　日
                            書記官  王一芳
附錄論罪法條：
商標法第82條
明知為前條商品而販賣、意圖販賣而陳列、輸出或輸入者，處一
年以下有期徒刑、拘役或科或併科新臺幣 5 萬元以下罰金。
商標法第83條
犯前二條之罪所製造、販賣、陳列、輸出或輸入之商品，或所提
供於服務使用之物品或文書，不問屬於犯人與否，沒收之。
刑法第216條
行使第 210 條至第 215 條之文書者，依偽造、變造文書或登載
不實事項或使登載不實事項之規定處斷。
刑法第210條
偽造、變造私文書，足以生損害於公眾或他人者，處 5 年以下有
期徒刑。
【附表一】
┌──┬───────┬──────┬──────┬─────────┬──────┬────┐
│編號│商標名稱或圖樣│商標專用權人│商標註冊證號│商 標 專 用 期 限 │商標使用範圍│備    考│
├──┼───────┼──────┼──────┼─────────┼──────┼────┤
│    │              │            │            │                  │綠茶、清茶、│        │
│    │              │上煬有限公司│  00000000  │民國100 年8 月15日│茶葉、紅茶、│        │
│    │              │            │            │                  │茶葉袋茶、茶│        │
│    │              │            │            │                  │葉包、茶磚、│        │
│    │              │            │            │                  │茶精、茶葉粉│        │
│    │              │            │            │                  │、香片茶、包│        │
│    │              │            │            │                  │種茶、普洱茶│        │
│    │              │            │            │                  │、烏龍茶、龍│        │
│    │              │            │            │                  │井茶、鐵觀音│        │
│    │              │            │            │                  │茶、咖啡、咖│        │
│    │              │            │            │                  │啡豆、咖啡包│        │
│    │              │            │            │                  │、咖啡精、咖│        │
│    │              │            │            │                  │啡粉、代用咖│        │
│    │              │            │            │                  │啡、可可、可│        │
│    │              │            │            │                  │可豆、可可粉│        │
│    │              │            │            │                  │、可可膏、巧│        │
│    │              │            │            │                  │克力粉、巧克│        │
│    │              │            │            │                  │力漿、巧克力│        │
│    │              │            │            │                  │粒、巧克力醬│        │
│    │              │            │            │                  │、咖啡醬、速│        │
│    │              │            │            │                  │食即溶咖啡、│        │
│    │              │            │            │                  │冰、冰塊、冰│        │
│    │              │            │            │                  │磚、刨冰、冰│        │
│    │              │            │            │                  │棒、雪糕、冰│        │
│    │              │            │            │                  │淇淋、霜淇淋│        │
│    │              │            │            │                  │、冰淇淋粉、│        │
│    │              │            │            │                  │果汁冰糕、雪│        │
│    │              │            │            │                  │泥、外覆圓錐│        │
│    │              │            │            │                  │杯之冰淇淋、│        │
│    │              │            │            │                  │聖代冰淇淋、│        │
│    │              │            │            │                  │霜酪冰淇淋、│        │
│    │              │            │            │                  │醬油、醬油膏│        │
│    │              │            │            │                  │、蝦醬、沙茶│        │
│    │              │            │            │                  │醬、芝麻醬、│        │
│    │              │            │            │                  │辣椒醬、豆瓣│        │
│    │              │            │            │                  │醬、香菇醬、│        │
│    │              │            │            │                  │香菇精、香菇│        │
│    │              │            │            │                  │粉、甜麵醬、│        │
│    │              │            │            │                  │調味醬、餃子│        │
│    │              │            │            │                  │醬、沙拉醬、│        │
│    │              │            │            │                  │蕃茄醬、蛋黃│        │
│    │              │            │            │                  │醬、黃豆醬、│        │
│    │              │            │            │                  │牛排醬、麵豉│        │
│    │              │            │            │                  │醬、豆豉醬、│        │
│    │              │            │            │                  │甜辣醬、海鮮│        │
│    │              │            │            │                  │醬、蒜頭醬、│        │
│    │              │            │            │                  │山葵醬、芥末│        │
│    │              │            │            │                  │醬、辣豆瓣醬│        │
│    │              │            │            │                  │、蒜蓉辣椒醬│        │
│    │              │            │            │                  │、調理醬、咖│        │
│    │              │            │            │                  │哩醬、沙拉用│        │
│    │              │            │            │                  │調味汁、用於│        │
│    │              │            │            │                  │義大利脆餅之│        │
│    │              │            │            │                  │醬、黑醋、黑│        │
│    │              │            │            │                  │酢、白醋、米│        │
│    │              │            │            │                  │醋、結晶醋、│        │
│    │              │            │            │                  │八角、味精、│        │
│    │              │            │            │                  │味素、味噌、│        │
│    │              │            │            │                  │沙茶粉、咖哩│        │
│    │              │            │            │                  │粉、胡椒粉、│        │
│    │              │            │            │                  │花椒粉、五香│        │
│    │              │            │            │                  │粉、芥末粉、│        │
│    │              │            │            │                  │山葵粉、茴香│        │
│    │              │            │            │                  │粉、辣椒粉、│        │
│    │              │            │            │                  │蒸肉粉、肉桂│        │
│    │              │            │            │                  │粉、蒜頭粉、│        │
│    │              │            │            │                  │丁香粉、滷肉│        │
│    │              │            │            │                  │粉、蠔油、辣│        │
│    │              │            │            │                  │椒油、大蒜油│        │
│    │              │            │            │                  │、調味用洋蔥│        │
│    │              │            │            │                  │油、陳皮蒜茸│        │
│    │              │            │            │                  │、調味用蔥頭│        │
│    │              │            │            │                  │酥、調味用紫│        │
│    │              │            │            │                  │蘇粉、粗糖、│        │
│    │              │            │            │                  │細糖、精糖、│        │
│    │              │            │            │                  │砂糖、紅糖、│        │
│    │              │            │            │                  │白糖、蔗糖、│        │
│    │              │            │            │                  │方糖、冰糖、│        │
│    │              │            │            │                  │果糖、麥芽糖│        │
│    │              │            │            │                  │、代用糖、食│        │
│    │              │            │            │                  │用葡萄糖、嬰│        │
│    │              │            │            │                  │兒食用細糖、│        │
│    │              │            │            │                  │糖漿、糖漿精│        │
│    │              │            │            │                  │、蜂蜜、糖蜜│        │
│    │              │            │            │                  │、果蜜、冬蜜│        │
│    │              │            │            │                  │、春蜜、巢蜜│        │
│    │              │            │            │                  │、酒蜜、花蜜│        │
│    │              │            │            │                  │、蜂王蜜、楓│        │
│    │              │            │            │                  │糖蜜、綠藻蜂│        │
│    │              │            │            │                  │蜜、蜂王漿、│        │
│    │              │            │            │                  │蜜乳、蜂王乳│        │
│    │              │            │            │                  │、蜂膠、軟糖│        │
│    │              │            │            │                  │、茶糖、薑糖│        │
│    │              │            │            │                  │、飴糖、飴果│        │
│    │              │            │            │                  │、貢糖、涼糖│        │
│    │              │            │            │                  │、口香糖、泡│        │
│    │              │            │            │                  │泡糖、太妃糖│        │
│    │              │            │            │                  │、水果糖、鳥│        │
│    │              │            │            │                  │結糖、牛軋糖│        │
│    │              │            │            │                  │、薄荷糖、牛│        │
│    │              │            │            │                  │奶糖、昆布糖│        │
│    │              │            │            │                  │、花生糖、健│        │
│    │              │            │            │                  │素糖、甘草糖│        │
│    │              │            │            │                  │、橡皮糖、棒│        │
│    │              │            │            │                  │棒糖、芝麻糖│        │
│    │              │            │            │                  │、棉花糖、生│        │
│    │              │            │            │                  │仁糖、冬瓜糖│        │
│    │              │            │            │                  │、青草糖、核│        │
│    │              │            │            │                  │棗糕、香蕉飴│        │
│    │              │            │            │                  │、咖啡糖、椰│        │
│    │              │            │            │                  │子糖、巧克力│        │
│    │              │            │            │                  │糖、人蔘糖、│        │
│    │              │            │            │                  │布丁、布丁粉│        │
│    │              │            │            │                  │、米果、巧果│        │
│    │              │            │            │                  │、繖子、月餅│        │
│    │              │            │            │                  │、桃酥、蛋捲│        │
│    │              │            │            │                  │、麻花、糕餅│        │
│    │              │            │            │                  │、酥餅、鍋粑│        │
│    │              │            │            │                  │、煎餅、蝦餅│        │
│    │              │            │            │                  │、脆餅、羊羹│        │
│    │              │            │            │                  │、烤餅、甜餅│        │
│    │              │            │            │                  │、捲酥、沙其│        │
│    │              │            │            │                  │馬、綠豆糕、│        │
│    │              │            │            │                  │紅豆糕、紅豆│        │
│    │              │            │            │                  │丸、蘇打餅、│        │
│    │              │            │            │                  │餅乾、最中餅│        │
│    │              │            │            │                  │、太陽餅、鳳│        │
│    │              │            │            │                  │梨酥、香妃餅│        │
│    │              │            │            │                  │、開口笑、蠶│        │
│    │              │            │            │                  │豆酥、洋芋片│        │
│    │              │            │            │                  │、洋芋捲、玉│        │
│    │              │            │            │                  │米酥、杏仁酥│        │
│    │              │            │            │                  │、豌豆酥、方│        │
│    │              │            │            │                  │塊酥、燕麥棒│        │
│    │              │            │            │                  │、花生酥、蛋│        │
│    │              │            │            │                  │黃酥、海苔酥│        │
│    │              │            │            │                  │、香蕉酥、芝│        │
│    │              │            │            │                  │麻酥、牛舌餅│        │
│    │              │            │            │                  │、油煎圈餅、│        │
│    │              │            │            │                  │爆玉米花、夾│        │
│    │              │            │            │                  │心餅乾、花生│        │
│    │              │            │            │                  │捲餅、捲心餅│        │
│    │              │            │            │                  │乾、蓋冰淇淋│        │
│    │              │            │            │                  │之餅乾杯、冰│        │
│    │              │            │            │                  │淇淋月餅、穀│        │
│    │              │            │            │                  │製點心片、餡│        │
│    │              │            │            │                  │餅、饅頭、包│        │
│    │              │            │            │                  │子、燒賣、肉│        │
│    │              │            │            │                  │圓、圓宵、湯│        │
│    │              │            │            │                  │圓、年糕、米│        │
│    │              │            │            │                  │糕、涼糕、麻│        │
│    │              │            │            │                  │糬、發粿、碗│        │
│    │              │            │            │                  │粿、油粿、米│        │
│    │              │            │            │                  │粿、刈包、豆│        │
│    │              │            │            │                  │沙、涼丸、芋│        │
│    │              │            │            │                  │丸、燒餅、油│        │
│    │              │            │            │                  │條、春捲、蛋│        │
│    │              │            │            │                  │餅、鍋貼、臘│        │
│    │              │            │            │                  │腸捲、銀絲捲│        │
│    │              │            │            │                  │、叉燒包、小│        │
│    │              │            │            │                  │籠包、紅龜粿│        │
│    │              │            │            │                  │、草仔粿、蘿│        │
│    │              │            │            │                  │蔔糕、豬血糕│        │
│    │              │            │            │                  │、蔥油餅、大│        │
│    │              │            │            │                  │豆鬆餅、米、│        │
│    │              │            │            │                  │麥、胚芽米、│        │
│    │              │            │            │                  │荷葉餅、芝麻│        │
│    │              │            │            │                  │球、魚餃、蛋│        │
│    │              │            │            │                  │餃、燕餃、蝦│        │
│    │              │            │            │                  │餃、花枝餃、│        │
│    │              │            │            │                  │魚翅餃、水晶│        │
│    │              │            │            │                  │餃、粉圓、芋│        │
│    │              │            │            │                  │圓、蕃薯圓、│        │
│    │              │            │            │                  │西谷米、麥粉│        │
│    │              │            │            │                  │、麵粉、澱粉│        │
│    │              │            │            │                  │、糕粉、芋粉│        │
│    │              │            │            │                  │、蓮藕粉、糙│        │
│    │              │            │            │                  │米粉、糯米粉│        │
│    │              │            │            │                  │、蕃薯粉、甘│        │
│    │              │            │            │                  │米粉、胚芽粉│        │
│    │              │            │            │                  │、胚芽粒、麵│        │
│    │              │            │            │                  │茶粉、樹薯粉│        │
│    │              │            │            │                  │、黃豆粉、大│        │
│    │              │            │            │                  │豆粉、紅豆粉│        │
│    │              │            │            │                  │、綠豆粉、玉│        │
│    │              │            │            │                  │米粉、穀製粉│        │
│    │              │            │            │                  │、米仔麩、麵│        │
│    │              │            │            │                  │包粉、太白粉│        │
│    │              │            │            │                  │、蛦翻k、芝 │        │
│    │              │            │            │                  │麻粉、花生粉│        │
│    │              │            │            │                  │、炸雞粉、油│        │
│    │              │            │            │                  │炸粉、米麥粉│        │
│    │              │            │            │                  │、核桃粉、馬│        │
│    │              │            │            │                  │鈴薯粉、麥片│        │
│    │              │            │            │                  │粥粉、蓬來米│        │
│    │              │            │            │                  │粉、小麥胚芽│        │
│    │              │            │            │                  │粉、小麥胚芽│        │
│    │              │            │            │                  │粒、冬瓜子仁│        │
│    │              │            │            │                  │粉、芋頭纖維│        │
│    │              │            │            │                  │粉、桂圓糯米│        │
│    │              │            │            │                  │粉、麥精粉、│        │
│    │              │            │            │                  │食用小麥皮、│        │
│    │              │            │            │                  │食用麩皮、杏│        │
│    │              │            │            │                  │仁粉、杏仁霜│        │
│    │              │            │            │                  │、薏仁粉、麥│        │
│    │              │            │            │                  │片、五穀雜糧│        │
│    │              │            │            │                  │粉、綜合穀物│        │
│    │              │            │            │                  │纖維粉、粥、│        │
│    │              │            │            │                  │飯糰、便當、│        │
│    │              │            │            │                  │油飯、肉粽、│        │
│    │              │            │            │                  │炒飯、壽司、│        │
│    │              │            │            │                  │速食飯、排骨│        │
│    │              │            │            │                  │飯、雞腿飯、│        │
│    │              │            │            │                  │咖哩飯、糯米│        │
│    │              │            │            │                  │糰、筒仔米糕│        │
│    │              │            │            │                  │、K寶粥、糯 │        │
│    │              │            │            │                  │米粥、速食粥│        │
│    │              │            │            │                  │、燕麥粥、桂│        │
│    │              │            │            │                  │圓麥角粥、桂│        │
│    │              │            │            │                  │圓花生糯米粥│        │
│    │              │            │            │                  │、糯米腸、水│        │
│    │              │            │            │                  │餃、餛飩、麵│        │
│    │              │            │            │                  │條、米粉、麵│        │
│    │              │            │            │                  │線、冬粉、粉│        │
│    │              │            │            │                  │絲、意麵、拉│        │
│    │              │            │            │                  │麵、豆簽、粉│        │
│    │              │            │            │                  │皮、油麵、粉│        │
│    │              │            │            │                  │條、河粉、義│        │
│    │              │            │            │                  │大利麵條、冷│        │
│    │              │            │            │                  │凍水餃、冷凍│        │
│    │              │            │            │                  │餛飩、速食麵│        │
│    │              │            │            │                  │、肉燥麵、雞│        │
│    │              │            │            │                  │絲麵、刀削麵│        │
│    │              │            │            │                  │、排骨麵、牛│        │
│    │              │            │            │                  │肉麵、速食義│        │
│    │              │            │            │                  │大利麵、春捲│        │
│    │              │            │            │                  │皮、餛飩皮、│        │
│    │              │            │            │                  │餃子皮、甜酒│        │
│    │              │            │            │                  │釀、涼麵、冷│        │
│    │              │            │            │                  │凍麵糰、酒糟│        │
│    │              │            │            │                  │、紅糟、酵母│        │
│    │              │            │            │                  │、發粉、酵素│        │
│    │              │            │            │                  │、食用酵素、│        │
│    │              │            │            │                  │分解乳糖用酵│        │
│    │              │            │            │                  │素、酪素、發│        │
│    │              │            │            │                  │酵粉、啤酒酵│        │
│    │              │            │            │                  │母、土司、蛋│        │
│    │              │            │            │                  │糕、麵包、漢│        │
│    │              │            │            │                  │堡、咖哩餃、│        │
│    │              │            │            │                  │速烹蛋糕、派│        │
│    │              │            │            │                  │餅、義大利脆│        │
│    │              │            │            │                  │餅、熱狗麵包│        │
│    │              │            │            │                  │。          │        │
└──┴───────┴──────┴──────┴─────────┴──────┴────┘
【附表二】
┌──┬─────┬────┬─────────────┬─────────────┬────┐
│編號│名      稱│商品種類│使用他人登記註冊商標之情形│足可表彰商品來源之不實標示│數    量│
├──┼─────┼────┼─────────────┼─────────────┼────┤
│  │馬努拉蝦餅│蝦    餅│「錫罐」靠近底部之位置（即│「錫罐」靠近底部之位置（即│ 1800罐 │
│    │（錫罐裝）│        │右開標示之下方），拓印有「│左開文字、圖案上方），標示│(其中450│
│    │          │        │相同於附表一所示商標名稱及│之內容如下─              │罐業經出│
│    │          │        │圖樣」之文字、圖案。      │臺灣總代理：上煬有限公司  │售予不知│
│    │          │        │                          │地址：臺北縣三重市五谷王北│情之高芳│
│    │          │        │                          │      街44-6號            │貿易有限│
│    │          │        │                          │服務電話：(00)00000000    │公司，詳│
│    │          │        │                          │                          │見判決事│
│    │          │        │                          │                          │實欄一) │
└──┴─────┴────┴─────────────┴─────────────┴────┘
